臺灣高雄地方法院刑事裁定　　　　　　　　　　　　九十一年度交聲字第二四一號
　　原處分機關　交通部公路總局高雄區監理所
　　受處分人即　甲○○
　　異　議　人
　　代　理　人　伍文煌
右列受處分人因違反道路交通管理處罰條例案件，對於交通部公路總局高雄區監理所
九十一年四月四日所為之處分 (原處分：高監五字第裁八—Ｎ五九九八九九號
），聲明異議，本院裁定如左：
    主  文
異議駁回。
    理  由
一、聲明異議意旨略如附件聲明異議狀所載。
二、按汽車駕駛人，行經有燈光號誌管制之交岔路口闖紅燈者，處新台幣一千八百元
    以上五千四百元以下罰鍰；汽車駕駛人違反第五十三條者，除依原條款處罰外，
    並予記違規點數三點，道路交通管理處罰條例第五十三條及第六十三條第一項第
    三款分別定有明文。
三、經查，異議人甲○○於本院審理中辯稱：當天機車是我騎的，沒有載人，我沒有
    闖紅燈，我要進入路口時是黃燈號誌，警察並非當場攔檢，是距離號誌燈約一百
    公尺攔檢，所以不合理，我認為號誌燈設在路口處，當號誌由綠燈切換成黃燈時
    ，我不及停止而進入路口，我當時騎車很慢，但我後面有人騎的比我快，至地下
    道出口時無法超車，須上到路口才可以超車，是我後面的車子闖紅燈，因為他們
    車速過快，逃過警察的攔檢，反而攔到我云云；異議人之代理人伍文煌於本院審
    理中亦陳稱：我兒子沒有闖紅燈，當天在青年國中大門口停有貨車，根本看不到
    機車在一百五十公尺外路口之實際情況云云。惟據本件現場舉發員警即證人何連
    成於本院審理中到庭結證稱：本件是我對異議人開立違規單，當時取締之地點是
    在青年國中大門口，距離號誌燈之設置地點約一百公尺左右，當時路口設有停車
    格，無法停放巡邏車，所以我們才把巡邏車停在青年國中大門口，我們是站在青
    年國中大門口前左邊機車道上攔檢，平時我們取締的地點都是設在該處，設站的
    取締地點站在機車道上可以很清楚看到地下道出口，而且北上與南下之號誌（地
    下道之進入出口號誌）是同時切換，所以我們站在青年國中前之機車到上可以很
    清楚的看到地下道之出入狀況，當時異議人的車子及其他一輛車子（總共兩輛）
    出地下道出口後，另外一輛車就超過異議人的車子，該輛車在超越時是黃燈，當
    異議人要通過路口時，燈誌已轉換為紅燈，但異議人仍緩慢騎車行駛通過，所以
    異議人的確是闖紅燈等語（參見本院卷第十五—十六頁‧九十一年六月十九日訊
    問筆錄），而衡以證人何連成與異議人素昧平生且並無怨懟，自無自陷於偽證罪
    責而惡意設詞誣陷異議人之理，堪認證人何連成之證述應屬可採，是本院由證人
    何連成之證述已得異議人確有右開違規行為之心證，且本件卷存證據資料內並無
    任何積極證據足以證明證人何連成之前開證述係屬虛偽，自不得僅以證人何連成
    為本件開單告發異議人之警員而全盤抹煞其在訴訟上所具有之證人資格。此外，
    另據高雄縣鳳山分局函覆異議人之書函說明第二項內容亦已答稱：『‧‧‧(一)號
    誌燈於綠燈變換紅燈時，如車輛尚未進入路口應立即停止，並非如台端所稱「得
    」繼續前進。(二)員警執行勤務攔檢違規車輛應選擇適當地點執行，因該路段有劃
    設停車格為免影響其他用路人，因此於青年國中大門前執行攔檢勤務。(三)於右述
    時地本分局忠孝所三名員警共同擔服勤務，均有目擊台端違規情形，並當場攔檢
    依違規事實舉發，本分局依法執行並無不當‧‧‧』等語，而交通部交通總局高
    雄區監理所對違反交通管理事件不服裁決聲明異議移送書之事實及意見欄亦以：
    「高雄縣警察局鳳山分局於九十一年三月十一日以高警交字第Ｎ五九九八九
    九號違規單舉發甲○○君騎乘ＴＷＸ—三四一號輕型機車闖紅燈交通違規案，嗣
    經伍君於九十一年三月十九日提出陳述，本所於九十一年三月二十一日函轉舉發
    單位查證，案經舉發單位查復違規屬實，有高雄縣警察局鳳山分局九十一年三月
    二十八日鳳警交裁字第九一二三八九六號函可資佐證。異議人不依規定到
    案裁處結案，本所依據道路交通管理處罰條例第五十三條一項、第六十三條一項
    規定裁決處罰鍰新台幣壹千捌佰元整，記違規點數三點，應無不當，為維護交通
    秩序，確保用路人行車安全，本案異議建請予以駁回。」等語，此均有高雄縣警
    察局鳳山分局鳳警交裁字第九一二三八九六號書函影本及交通部交通總局
    高雄區監理所對違反交通管理事件不服裁決聲明異議移送書各一紙附卷可參。至
    異議人於聲明異議狀內所提出：闖紅燈字義、號誌燈即位立於路口、案發路口南
    端有足夠地段供攔檢、警方並非當場攔檢、警方理應在路口旁當場攔截舉發讓真
    有違規者心服口服、警員何連成證述與實況不符、警方取締地點在夜間視線不良
    難以正確判斷而造成誤判、異議人所附照片、參考文獻、Ｖ８錄影帶及圖示說明
    異議人並未違規云云，均未使本院對證人何連成證述異議人違規之事實產生任何
    合理之懷疑，且交通警察掣單舉發違反道路交通管理處罰條例所列之違規事實，
    本質上為行政處分，係公務員基於職務上之權力，依法就特定之具體事件所為之
    具有公法上效果之單方行政行為，基於公務員為公法上行為具有公信力之原則，
    該行政行為當可被推定為真正，其據以依法處分之事實認定亦為正確無誤。從而
    ，異議人上開所辯，要屬事後空言避就推諉卸責之詞，殊無可採。綜上所述，本
    件事證已臻明確，原處分機關依道路交通管理處罰條例第五十三條及第六十三條
    第一項第三款規定裁處罰鍰新臺幣一千八百元並予記違規點數三點，核無違誤，
    本件異議人之異議為無理由，應予駁回。
據上論斷，應依道路交通案件處理辦法第十九條，裁定如主文。
中      華      民      國    九十一    年      九      月  三      日
                                臺灣高雄地方法院交通法庭
                                    法  官  林  家  賢
右正本證明與原本無異。
如不服本裁定，應於裁定送達後五日內，向本院提出抗告狀。
                                    書記官  許  雅  惠
中      華      民      國    九十一    年      九      月      四      日
